【裁判字號】    98,訴,666
【裁判日期】    981019
【裁判案由】    強盜等
【裁判全文】
臺灣桃園地方法院刑事判決               98年度訴字第666號
公  訴  人  臺灣桃園地方法院檢察署檢察官
被      告  乙○○
            庚○○
            己○○
            戊○
上列被告因犯強盜等案件，經檢察官提起公訴（97年度偵字第10
167 號、97年度偵字第11868 號），被告等於本院準備程序中就
被訴之事實均為有罪之陳述，經本院合議庭裁定改由受命法官獨
任依簡式審判程序審理並判決如下：
    主  文
乙○○共同傷害人之身體，處有期徒刑參月，如易科罰金，以新
臺幣壹仟元折算壹日，扣案之玩具手槍貳支，均沒收；又共同傷
害人之身體，處有期徒刑貳月，如易科罰金，以新臺幣壹仟元折
算壹日，扣案之玩具手槍貳支，均沒收；又共同以強暴使人行無
義務之事，處有期徒刑貳月，如易科罰金，以新臺幣壹仟元折算
壹日，扣案之玩具手槍貳支，均沒收。應執行有期徒刑伍月，如
易科罰金，以新臺幣壹仟元折算壹日，扣案之玩具手槍貳支，均
沒收。
庚○○共同傷害人之身體，累犯，處有期徒刑參月，如易科罰金
，以新臺幣壹仟元折算壹日，扣案之玩具手槍貳支，均沒收；又
共同傷害人之身體，累犯，處有期徒刑參月，如易科罰金，以新
臺幣壹仟元折算壹日，扣案之玩具手槍貳支，均沒收；又共同以
強暴使人行無義務之事，累犯，處有期徒刑參月，如易科罰金，
以新臺幣壹仟元折算壹日，扣案之玩具手槍貳支，均沒收。應執
行有期徒刑柒月，如易科罰金，以新臺幣壹仟元折算壹日，扣案
之玩具手槍貳支，均沒收。緩刑伍年。
己○○共同傷害人之身體，處有期徒刑貳月，如易科罰金，以新
臺幣壹仟元折算壹日，扣案之玩具手槍貳支，均沒收；又共同傷
害人之身體，處有期徒刑貳月，如易科罰金，以新臺幣壹仟元折
算壹日，扣案之玩具手槍貳支，均沒收；又共同以強暴使人行無
義務之事，處有期徒刑貳月，如易科罰金，以新臺幣壹仟元折算
壹日，扣案之玩具手槍貳支，均沒收。應執行有期徒刑肆月，如
易科罰金，以新臺幣壹仟元折算壹日，扣案之玩具手槍貳支，均
沒收。緩刑伍年。
戊○共同傷害人之身體，處有期徒刑貳月，如易科罰金，以新臺
幣壹仟元折算壹日，扣案之玩具手槍貳支，均沒收；又共同傷害
人之身體，處有期徒刑貳月，如易科罰金，以新臺幣壹仟元折算
壹日，扣案之玩具手槍貳支，均沒收；又共同以強暴使人行無義
務之事，處有期徒刑貳月，如易科罰金，以新臺幣壹仟元折算壹
日，扣案之玩具手槍貳支，均沒收。應執行有期徒刑肆月，如易
科罰金，以新臺幣壹仟元折算壹日，扣案之玩具手槍貳支，均沒
收。
    事  實
一、庚○○前於民國93年間因過失傷害案件，經本院於94年6 月
    16日以94年度交簡上字第28號判處有期徒刑2 月確定，並於
    94年9 月26日易科罰金執行完畢，猶不知悛悔。緣丙○○（
    另於本院通緝中）為催討辛○○積欠乙○○之新臺幣（下同
    ）19萬元賭債，即於96年12月3 日下午4 時許，攜帶具殺傷
    力之手槍（丙○○持有上開槍、彈部分，經臺灣桃園地方法
    院檢察署另案提起公訴）至桃園縣中壢市○○街105 號之「
    岳豐手機配件王華勛店」（下稱：岳豐通訊行），並撥打電
    話指示甲○○（另於本院通緝中）邀約人手，甲○○應允後
    即攜帶2 把不具殺傷力之玩具手槍並夥同庚○○、張裴暄、
    戊○及數名姓名、年籍均不詳之成年男子到達上址。嗣於同
    日晚上10時20分許，辛○○應乙○○之邀至岳豐通訊行協調
    還款事宜後，丙○○、乙○○、甲○○、庚○○、張裴暄及
    戊○，即共同基於妨害自由、傷害及恐嚇之犯意聯絡，於辛○○進入岳豐通訊行後，丙○○即令某姓名年籍不詳之成年
    男子關閉鐵門，藉此迫使辛○○停留在該通訊行與渠等一同
    商討債務處理之事，甲○○並向辛○○恫稱：錢要如何處理
    ，如無法處理，要將人帶走等語，丙○○並以手勾住辛○○
    脖子後，持上開手槍毆打辛○○，致辛○○受有鼻樑裂開及
    挫傷等傷害，並使辛○○心生畏懼，而生危害於安全。另在
    場之乙○○女友林怡濃（林怡濃部分未據起訴）見此情狀，
    即另撥打電話通知辛○○之友人丁○○到場，丁○○即夥同
    其友人壬○○於同日晚上11時許至上開通訊行後，丙○○、
    乙○○、甲○○、庚○○、張裴暄及戊○，則又共同基於妨
    害自由、傷害及恐嚇之犯意聯絡，先由丙○○指示甲○○再
    將鐵門關閉，並又喝令丁○○、壬○○將錢交出，藉此分別
    迫使丁○○、壬○○停留在岳豐通訊行內與渠等討論債務如
    何解決之事，旋即丙○○即持槍毆擊丁○○，並下令在場之
    人動手，甲○○、乙○○、張裴暄、戊○、及在場某姓名、
    年籍均不詳之成年男子，即分持安全帽或徒手共同毆打辛○○、丁○○及壬○○3 人（傷害壬○○部分未據告訴），致
    丁○○受有雙眼鈍性傷害併結膜下出血及視網膜外腫、辛○○受有鼻樑裂開及挫傷等傷害，同時，庚○○則持上開2 把
    不具殺傷力之玩具槍在旁戒護，丙○○等人則另以「今天錢
    若沒拿出來，就不要回去，3 個人統統押走」等語恫嚇辛○○、丁○○及壬○○，致渠等心生畏懼，致生危害於安全。
    其後因丁○○等人通知某姓名年籍不詳綽號「全虹」成年男
    子到場保證債務之清償，辛○○、丁○○及壬○○始得離開
    上址並報警處理，其後經警於桃園縣楊梅鎮○○○路100 巷
    14號拘提甲○○等人，並扣得玩具槍2 支、道具彈藥4 顆、
    火藥1 包，始悉上情。
二、案經辛○○及丁○○訴由桃園縣政府警察局報請臺灣桃園地
    方法院檢察署檢察官偵查起訴。
    理  由
一、程序方面：
    本案被告乙○○、庚○○、張裴暄、戊○所犯均為死刑、無
    期徒刑、最輕本刑為3 年以上有期徒刑以外之罪，其等於準
    備程序進行中，就被訴事實為有罪之陳述，經本院告知簡式
    審判程序之旨，並聽取公訴人、被告等之意見後，本院合議
    庭裁定由受命法官獨任進行簡式審判程序，合先敘明。
二、事實認定方面：
    訊之被告乙○○、庚○○、張裴暄、戊○對於上揭事實均坦
    承不諱，核與證人辛○○、丁○○、壬○○、曾正達、林濃
    怡之證述相符，另有辛○○及丁○○受傷照片共4 張及丁○○長庚紀念醫院診斷證明書1 紙在卷可佐，並有扣案之玩具
    手槍2 枝等物，可資佐證，足認被告乙○○、庚○○、張裴
    暄、戊○之自白與事實相符，本件事證明確，被告等上揭犯
    行均堪認定，應依法論科。
三、論罪科刑方面：
    核被告乙○○、庚○○、張裴暄、戊○所為，均係犯刑法第
    277 條第1 項之傷害、第304 條第1 項之強制、第305 條之
    恐嚇等罪。被告乙○○、庚○○、張裴暄、戊○與丙○○、
    甲○○2 人及數名某姓名年籍不詳之成年男子間，就上開強
    制罪、恐嚇罪及傷害犯行，有犯意聯絡及行為分擔，均應論
    以共同正犯。又被告乙○○、庚○○、張裴暄、戊○，對辛○○、丁○○所犯之傷害、強制及恐嚇罪間，分別係基於同
    一犯意，以一行為觸犯不同罪名，為想像競合，均應依刑法
    第55前段條規定，從重論以傷害罪；至被告乙○○、庚○○
    、張裴暄、戊○對壬○○所犯之強制及恐嚇罪間，亦係基於
    同一犯意，以一行為觸犯不同罪名，為想像競合，應依刑法
    第55前段條規定，從重論以強制罪。被告乙○○、庚○○、
    張裴暄、戊○所犯上揭二傷害罪及一強制罪間，犯意均各別
    ，行為均互殊，均應予分論併罰。又被告庚○○有事實欄所
    載刑之執行情形，有臺灣高等法院被告前案紀錄表在卷可稽
    ，其於有期徒刑執行完畢後，5 年以內故意再犯本件有期徒
    刑以上之罪，為累犯，應依刑法第47條第1 項之規定加重其
    刑。爰審酌被告乙○○犯罪之動機、目的僅因為與告訴人辛○○之債務糾紛，即邀被告丙○○、甲○○及被告庚○○、
    張裴暄、戊○等人，以上揭方式向辛○○、丁○○及壬○○
    強討債務，所為非是，致被害人辛○○、丁○○及壬○○因
    此所受之身心恐懼危害非淺，惟念及被告乙○○、庚○○、
    張裴暄、戊○均年輕識淺，行事衝動，犯後尚知坦承全部犯
    行，態度良好，深具悔意，且均與告訴人辛○○、丁○○達
    成和解，並經告訴人辛○○、丁○○當庭表示願意原諒被告
    4 人等一切情狀，分別量處如主文所示之刑，均定其應執行
    之刑，並分別諭知易科罰金之折算標準。另按依司法院釋字
    第662 號解釋：「中華民國94年2 月2 日修正公布之現行刑
    法第41條第2 項，關於數罪併罰，數宣告刑均得易科罰金，
    而定應執行刑之刑逾6 個月者，排除適用同條第1 項得易科
    罰金之規定部分，與憲法第23條規定有違，並與本院釋字第
    366 號解釋意旨不符，應自本解釋公布之日起失其效力」，
    故對於數罪併罰，數宣告刑均得易科罰金，而定應執行之刑
    超過6 個月之案件，依司法院釋字第366 號、662 號解釋意
    旨，仍得易科罰金，是就被告庚○○所犯之數罪定其應執行
    之刑，亦就所定之應執行刑諭知易科罰金之折算標準，附此
    敘明。另查被告庚○○、己○○未曾因故意犯罪受有期徒刑
    以上刑之宣告，此有臺灣高等法院被告前案紀錄表及本院94
    年度交簡上字第28號判決等件在卷可參，渠等因一時失慮，
    致罹刑典，惟事後均坦承犯行，並與告訴人已達成和解，並
    經告訴人當庭表示原諒之意（見本院審理卷第77頁背面），
    堪認渠等經此次科刑教訓後，應知所警惕，信無再犯之虞，
    是本院認為前開對被告庚○○、己○○宣告之刑，以暫不執
    行為適當，爰依刑法第74條第1 項第1 款之規定，均併予宣
    告緩刑5 年，以啟自新。又扣案玩具槍2 支，為本件共同被
    告甲○○所有之物，並係供被告庚○○為本案犯行所用之物
    ，業據被告庚○○於警詢時所自陳，自應依刑法第38條第1
    項第2 款，於各共同被告主文項下宣告沒收；至扣案之道具
    彈藥4 顆、火藥1 包，係於事後經警循線於甲○○住處查獲
    ，而非於上揭時、地當場查獲，復查無積極確據證明係供本
    件犯罪所用或所生之物，爰不予宣告沒收，附此敘明。
據上論斷，應依刑事訴訟法第273 條之1 第項、第299 條第1 項
前段，刑法第28條、第277 條第1 項、第304 條第1 項、第305
條、第47條第1 項、第55條前段、第41條第1 項前段、第74條第
1項 第1 款、第38條第1 項第2 款、第51條第5 款，刑法施行法
第1 條之1 ，判決如主文。
本案經檢察官蔡正傑到庭執行職務
中    華    民    國    98    年    10    月    19    日
                      臺灣桃園地方法院刑事第四庭
                                法  官  張宇葭
以上正本證明與原本無異。
如不服本判決，應於判決送達後10日內，向本院提出上訴狀。
                                書記官  高  平
中    華    民    國    98    年    10    月    19    日
附錄論罪科刑法條：
中華民國刑法第277條
傷害人之身體或健康者，處3 年以下有期徒刑、拘役或1 千元以
下罰金。
犯前項之罪因而致人於死者，處無期徒刑或7 年以上有期徒刑；
致重傷者，處3 年以上10年以下有期徒刑。
中華民國刑法第304條
以強暴、脅迫使人行無義務之事或妨害人行使權利者，處3 年以
下有期徒刑、拘役或3 百元以下罰金。
前項之未遂犯罰之。
中華民國刑法第305條
以加害生命、身體、自由、名譽、財產之事，恐嚇他人致生危害
於安全者，處 2 年以下有期徒刑、拘役或 3 百元以下罰金。


司法院資訊處製作；財團法人民間司法改革基金會備份。
